【裁判字號】    92,訴,469
【裁判日期】    920409
【裁判案由】    毒品危害防制條例
【裁判全文】
臺灣臺中地方法院刑事判決                          九十二年度訴字第四六九號
    公  訴  人  臺灣臺中地方法院檢察署檢察官
    被      告  甲○○
右列被告因違反毒品危害防制條例案件，經檢察官提起公訴（九十一年度毒偵字第三
四六六號），本院判決如左：
    主  文
甲○○連續施用第一級毒品，累犯，處有期徒刑拾月。扣案之海洛因壹包（淨重零點
壹柒公克，包裝重零點貳伍公克），沒收銷燬之；注射針筒貳支沒收。
    事  實
一、甲○○前因違反懲治盜匪條例等案件，經臺灣高等法院臺中分院判處有期徒刑十
    年六月，於民國八十年十一月二十九日確定，經送監執行，於八十四年二月十六
    日因縮短刑期假釋出監，於九十年四月五日縮刑期滿執行完畢。仍不知悔改，緣
    其前曾因施用第一級毒品海洛因案件，經依本院九十一年度毒聲字第一九六○號
    裁定送觀察、勒戒後，認無繼續施用毒品之傾向，業經臺灣臺中地方法院檢察署
    檢察官於九十一年八月十三日以九十一年度毒偵字第二○八七號為不起訴處分確
    定。詎仍不知悔改，復基於施用第一級毒品海洛因之概括犯意，自九十一年十月
    底某日起至九十一年十一月二日二十二時許止，連續在臺中市西屯區重慶公園廁
    所內等處，以將海洛因加水置於針筒再注射入體內之方式，施用第一級毒品海洛
    因多次，而為警於九十一年十一月五日二十三時三十分許，在臺中市○○區○○
    路六十二之十七號前查獲，並扣得海洛因一包（淨重○‧一七公克，包裝重○‧
    二五公克）及注射針筒二支。嗣經依本院九十一年度毒聲字第三○七一號裁定送
    臺灣臺中看守所附設勒戒所觀察、勒戒後，認有繼續施用毒品之傾向。
二、案經臺中市警察局移送臺灣臺中地方法院檢察署檢察官偵查起訴。
    理  由
一、右揭事實，迭據被告甲○○於警詢、檢察官偵查及本院調查、審理時坦承不諱，
    且有海洛因一包（淨重○‧一七公克，包裝重○‧二五公克）及注射針筒二支扣
    案為證。又被告為警查獲時所採集之尿液，經送檢驗結果，呈第一級毒品海洛因
    於人體代謝後之嗎啡陽性反應，有臺中市警察局委託鑑驗尿液代號與真實姓名對
    照表及臺中市衛生局煙毒尿液檢驗成績書各一份附卷可稽。此外，前開扣案之毒
    品一包確含有海洛因成分，亦有法務部調查局鑑定通知書一紙在卷可憑。再被告
    前曾因施用第一級毒品海洛因案件，經依本院九十一年度毒聲字第一九六○號裁
    定送觀察、勒戒後，認無繼續施用毒品之傾向，業經臺灣臺中地方法院檢察署檢
    察官於九十一年八月十三日以九十一年度毒偵字第二○八七號為不起訴處分確定
    等情，有臺灣高等法院被告全國前案紀錄表及臺灣臺中地方法院檢察署刑案資料
    查註紀錄表在卷足憑，其於五年以內再犯毒品危害防制條例第十條第一項之施用
    第一級毒品海洛因犯行，經依本院九十一年度毒聲字第三○七一號裁定送勒戒處
    所觀察、勒戒後，認有繼續施用毒品傾向，亦有臺灣臺中看守所九十一年十一月
    二十六日中所正衛字第○九一○○○三六五四號函送之有無繼續施用毒品傾向證
    明書一份附卷可稽，從而本案事證明確，被告連續施用第一級毒品海洛因犯行洵
    堪認定。
二、核被告甲○○所為，係犯毒品危害防制條例第十條第一項之施用第一級毒品罪，
    其因施用而持有第一級毒品海洛因之低度行為，為施用之高度行為所吸收，不另
    論罪。被告先後多次施用第一級毒品海洛因之犯行，時間緊接、方法相同，觸犯
    構成要件相同之罪名，顯係基於概括犯意反覆為之，為連續犯，爰依刑法第五十
    六條規定論以一罪，並加重其刑。又被告前因違反懲治盜匪條例等案件，經臺灣
    高等法院臺中分院判處有期徒刑十年六月，於八十年十一月二十九日確定，經送
    監執行，於八十四年二月十六日因縮短刑期假釋出監，於九十年四月五日縮刑期
    滿執行完畢等情，有臺灣高等法院被告全國前案紀錄表及臺灣臺中地方法院檢察
    署刑案資料查註紀錄表附卷可稽，被告前受有期徒刑執行完畢後，五年以內再犯
    本件有期徒刑以上之罪，為累犯，應依刑法第四十七條規定遞加重其刑。爰審酌
    被告前因施用第一級毒品海洛因犯行，甫經觀察、勒戒後，猶故態復萌，再施用
    第一級毒品海洛因不輟，無視於毒品對於自身健康之戕害及國家對於杜絕毒品犯
    罪之禁令，惡性非輕，然被告犯後坦承犯行，態度良好等一切情狀，量處如主文
    所示之刑，以示懲儆。扣案之海洛因一包（淨重○‧一七公克，包裝重○‧二五
    公克）係第一級毒品，應依毒品危害防制條例第十八條第一項前段規定沒收銷燬
    之；另扣案之注射針筒二支，係被告所有，且供其施用毒品所用之物，業據被告
    供承在卷，爰依刑法第三十八條第一項第二款宣告沒收。
據上論斷，應依刑事訴訟法第二百九十九條第一項前段，毒品危害防制條例第十條第
一項、第十八條第一項前段、第二十條第三項，刑法第十一條前段、第五十六條、第
四十七條、第三十八條第一項第二款，判決如主文。
中      華      民      國      九十二      年      四    月      九    日
                         臺灣臺中地方法院刑事第二庭
                             審判長法  官    張智雄
                                   法  官    陳  葳
       法  官    蔡建興
右正本證明與原本無異。
如不服本判決，應於判決送達後十日內向本院提出上訴狀，上訴於臺灣高等法院臺中
分院( 須附繕本 )。
                                   書記官
中      華      民      國      九十二      年      四    月      九    日
附錄本案論罪科刑法條全文︰
毒品危害防制條例第十條第一項
施用第一級毒品者，處六月以上五年以下有期徒刑。


司法院資訊處製作；財團法人民間司法改革基金會備份。
